# 请教陈版主，股权转让的专项审计报告

提问人：江左徐郎 时间：2021-11-29 13:53:25
【背景】A公司发起设立B公司，持有B公司100%股权。B公司当初设立主要是为了开发甲项目，目前甲项目一期已经开发完毕并销售，账面留有少量商铺和车库未售；二期尚未开发，账面资产为一块空地。B公司除甲项目留存的资产的外，尚有两项主要资产：①乙车库，该车库系A公司实物出资，与甲项目不在一个地方，管理和现金流都独立；②子公司C，该公司设立之初也是为了开发新项目，与甲项目无任何关联，后因新项目未成功拿到，目前C公司是个空壳。
现A公司准备转让B公司100%股权给非关联方D公司，但D公司实际要要购买的就是甲项目的一期剩余资产、土地以及相关的经营性债权债务，除此之外的乙车库、C公司以及非甲项目的个别债务，需要由A公司自行处理。
由于其他原因，A公司无法在转让前将乙车库和C公司先剥离出来，只能一并随股权转让给D公司，再通过协议约定来明确该部分的收益归属。目前需要请会计师事务所和评估机构对此次交易进行净资产审计和评估。
【问题】针对此背景下的专项审计报告该如何出具呢？
1 、客户的需求是审计报告和评估报告的资产负债范围一一致，也就是甲项目相关的资产和负债。那首先出具的财务报表应该是一份模拟的财务报表，报表的编制基础该如何阐述，有什么关键点必须说明的？
2 、专项审计报告里是否有必要模拟剥离乙车库和C公司的过程，并将剥离的过程反映在报告中？
3 、此类专项审计报告还有什么其他的注意点，可否提示。
以上，谢谢陈版！

回答人：chenyiwei
如果已经明确“客户的需求是审计报告和评估报告的资产负债范围一一致，也就是甲项目相关的资产和负债”，明确要求不将收购范围内的资产负债纳入，则可以按照委托方要求对乙车库和C公司予以剥离，可以假设在报告期期初已完成剥离，并将剥离的影响冲减期初净资产。
需注意以下问题：
1 、报表附注中编制基础的表述，即说明编制目的、分发范围、限定用途等事项，并在审计报告正文中增设用途限制段，提示报表使用者关注附注中的这些提示内容。另外对剥离调整的具体方法需详细说明。这些问题以前在类似问题的回复中基本都有提及。
2 、虽然不把乙车库和C公司纳入报表，但仍需核查其负债状况，特别是或有事项的相关状况，关注是否存在因涉及乙车库和C公司的纠纷导致B公司的其他资产被执行的可能性。